# 关于其他综合收益列报问题

提问人：huangyingjun 时间：2020-02-19 09:31:27
陈版您好！我的问题是，跟着之前的帖子的。原海外子公司账面年初有 200 万其他综合收益，本年度处置了，那应该是要处置了这部份的其他综合收益的。在损益表减少其他综合收益 200 万元，同时确认 200 万投资收益。但如果我做合并抵销分录时，确认了其他综合收益减少 200 万时，我的资产负债表会出现减少 200 万的其他综合收益，而我年末时，子公司的资产负债表已不纳入合并范围了，那我这个账应如何来平呢？

回答人：chenyiwei
这里其他综合收益转入形成的投资收益是处置损益，通过抵销分录调整转入投资收益即可。